【裁判字號】    97,中簡上,715
【裁判日期】    980317
【裁判案由】    竊盜
【裁判全文】
臺灣臺中地方法院刑事判決           97年度中簡上字第715號
上  訴  人
即  被  告  甲○○
上列上訴人即被告因竊盜案件，不服本院臺中簡易庭97年度中簡
字第2111號中華民國97年7月4日第一審判決（聲請簡易判決處刑
案號：臺灣臺中地方法院檢察署97年度偵字第9800號）提起上訴
，本院管轄之第二審合議庭判決如下：
    主    文
上訴駁回。
    犯罪事實
一、甲○○(1)前於92年間犯竊盜罪，經臺灣板橋地方法院判處有
    期徒刑10月，緩刑3年，後經撤銷緩刑之宣告，再經減刑為
    有期徒刑5月；(2)於93年間因犯竊盜罪，經本院判處有期徒
    刑4月，嗣經減刑為有期徒刑2月；(3)又於93年間因犯準強盜
    罪，經本院判處有期徒刑3年；前開(1)(2)(3)部分再經本院以
    96年度聲減字第3092號定應執行刑為有期徒刑3年確定，於
    96年10月3日縮刑期滿執行完畢。詎仍不知悔改，復基於竊
    盜之犯意，意圖為自己不法之所有，先於97年4月14日上午5
    時許，在臺中市○區○○○路100巷6弄195號樓下，見田鳳
    娥停放於路邊之車牌號碼TDF-456號輕機車鑰匙未拔下，遂
    趨前將車發動而竊取之。得手後，供己代步之用。後於同日
    下午1時50分許，在位於臺中市○區○○路250號之動物醫院
    內，徒手竊取楊雅玲所有放置於鞋櫃上方包包內之皮夾1只
    （內含現金新臺幣12元、機車行照、汽車駕照、身分證、學
    生證、健保卡各1張及金融卡3張），得手後逃逸，旋為楊雅
    玲發覺皮夾遭竊後報警處理，為警至上址當場查獲。
二、案經臺中縣警察局第三分局報告臺灣臺中地方法院檢察署檢
    察官偵查後聲請簡易判決處刑。
    理    由
一、訊據被告甲○○於本院及偵查中坦承上開犯行不諱，核與被
    害人楊雅玲、田鳳娥之子詹易融於警詢中指述之失竊情節相
    符，並有贓物認領保管單2紙、照片6張、車籍資料、車輛協
    尋電腦輸入單、同意搜索切結書各1紙等在卷可稽。本件事
    證明確，被告之犯行洵堪認定。
二、核被告所為，均係犯刑法第320條第1項之竊盜罪。又被告前
    後2次之竊盜犯行，犯意各別，應分論併罰。被告有犯罪事
    實欄第一段所載之前科，已於96年10月3日執行完畢，有臺
    灣高等法院被告前案紀錄表附卷可稽，其於有期徒刑執行完
    畢後，5年內故意再犯本件有期徒刑以上之前開2罪，均為累
    犯，應依法分別加重其刑。原審審酌一切情狀，分別量處被
    告有期徒刑4月、拘役30日，並諭知易科罰金之折算標準，
    其認事用法均無不當，量刑亦屬妥適。本件上訴人上訴意旨
    略以：伊家境經縣政府核定為低收入戶，家境貧困，又無經
    濟收入，無法繳納罰金，且父親長期洗腎需人照顧，伊本身
    亦患有精神分裂症，須長期追蹤，希望給予長期追蹤治療之
    機會等語。惟本件上訴人所稱因家庭經濟因素無力繳納罰金
    等情，係屬本案確定後由負責刑事執行之檢察官斟酌被告是
    否符合分期繳納罰金條件之考量因素，非可執此為上訴之理
    由。且原審法院已審酌刑法第57條各款所列情狀，所宣告之
    刑亦未逾法定刑度，是原審判決亦無任何違法失當之處。綜
    上所述，本件上訴，為無理由，應予駁回。
據上論斷，應依刑事訴訟法第455條之1第1項、第3項、第368條
，判決如主文。
本案經檢察官乙○○到庭執行職務。
中    華    民    國    98    年    3    月    17    日
          刑事第十五法庭  審判長法  官  巫淑芳
                                法  官  劉麗瑛
                                法  官  戴嘉慧
以上正本證明與原本無異。
本件不得上訴。
                                書記官  劉晴芬
中    華    民    國    98    年    3    月    17    日
【附錄論罪科刑法條】
中華民國刑法第320條
意圖為自己或第三人不法之所有，而竊取他人之動產者，為竊盜
罪，處5年以下有期徒刑、拘役或5百元以下罰金。
意圖為自己或第三人不法之利益，而竊佔他人之不動產者，依前
項之規定處斷。
前二項之未遂犯罰之。


司法院資訊處製作；財團法人民間司法改革基金會備份。
